---
title: "Atividade1"
author: "Bernardo Boé"
date: "2023-09-18"
output: word_document
---

```{r setup, include=FALSE}
knitr::opts_chunk$set(echo = TRUE)
```

```{r, echo=FALSE}

setwd("C:/Users/BERNARDO.CASTILLO/Documents/4oPeriodo/AnaliseExploratoria")

tabela = readxl::read_xlsx("Atividade1_TI4A.xlsx", sheet = "EaD")


```
#

## Integrantes

- Bernardo Boé 
- Ettore Coletti
- Leonardo Miri

##### Esse arquivo se trata da primeira atividade do semestre da disciplina de Análise Exploratória, ministrada pelo professor CLEBER DA COSTA FIGUEIREDO. Nosso grupo ficou responsável de analisar a base de dados referente ao Ead (ensino a distância), a qual possui perguntas como:

- Quantos anos você tem?
- Qual é seu e-mail?
- Você estuda ou já estudou por EAD (ensino a distância)?
- Você se identifica com qual gênero?
- Qual região de São Paulo você reside?
- Qual região de São Paulo você estuda?
- Quantos semestres você cursou no EAD?
- Você diria que seu rendimento:
- Quais são as maiores dificuldades encontradas por você no funcionamento do EAD?
- Você continua utilizando o sistema EAD depois da pandemia?
- De 0 a 10, como você avalia o EAD na sua faculdade?
- Onde você fez EAD?

## Gráfico de barras

- Definição: Um gráfico de barras é uma ferramenta de visualização de dados útil e polivalente que representa graficamente os dados usando barras retangulares. Os gráficos de barras podem ser representados horizontal ou verticalmente, empilhados ou agrupados e são perfeitos para mostrar dados em várias categorias

- Gráfico que representa, por regiões de São Paulo, quantas pessoas que utilizam ou já utilizaram o método EaD

```{r, message=FALSE}

library(tidyverse)

tabela2 = tabela %>%
  filter(`Q2` == "Sim") %>%
  select("Q4")

ggplot(tabela2, aes(x = Q4, fill = Q4)) + geom_bar() + labs(title = "Número de pessoas que usam o método EaD por região", x = "", y ="Quantidade de pessoas") + guides(fill = "none")


```

## Diagrama de dispersão

- Definição: O diagrama de dispersão é uma ferramenta gráfica que permite visualizarmos com clareza a correlação entre duas variáveis nos negócios de uma empresa. Muito utilizada como uma ferramenta de qualidade, o diagrama aponta tendências e padrões

- Diagrama que representa como a quantidade de semestres em EaD influencia a avaliação desse método de ensino nas respectivas faculdades

```{r}

tabela3 = tabela %>%
  filter(`Q2` == "Sim")%>%
  select("Q6", "Q10")
set.seed(123)
ggplot(tabela3, aes(x = Q6, y = Q10, color = Q6)) + geom_jitter() + labs(title = "Avaliação do EaD por quantidade de semestre", x = "Semestre", y = "Notas 0 a 10", col = "Semestre")


```

## Diagrama de caixa (Boxplot)

- Definição: Diagrama de Caixa, ou Boxplot, fornece um resumo visual rápido da variabilidade de valores em um conjunto de dados. Eles mostram os valores medianos, quartis superiores e inferiores, valores mínimo e máximo e quaisquer valores atípicos no conjunto de dados

- Diagrama que representa idades de pessoas que já utilizaram ou não o método de ensino EaD

```{r}

library(ggplot2)

tabela4 = select(tabela, "Q1", "Q2")

ggplot(tabela4, aes(y = Q1, x = Q2, fill = Q2)) + geom_boxplot() + labs(title = "Idades de pessoas que já frequentaram ou não o EaD", y = "Idade em anos", x = "Já frequentou o EaD?") + scale_fill_brewer(palette = "Oranges") + theme_classic() + guides(fill = "none")


```


## Percentual de contribuição de cada membro do grupo

- Bernardo Boé --> 100%
- Ettore Coletti --> 100%
- Leonardo Miri --> 100%
