
---
title: "Aula 10 com dummies"
author: "Cléber Figueiredo"
date: "2023-11-14"
output: html_document
---

```{r setup, include=FALSE}
knitr::opts_chunk$set(echo = TRUE)
```

## Exemplo 3

O departamento de P&D  da LA ROCHE (INVENTADO, não faço ideia se eles intentam fazer isso), interessado em expandir sua  participação de mercado, abocanhando a nova CLASSE MÉDIA  brasileira, financiou um projeto para entender como os consumidores se posicionam frente ao consumo de protetores solares. 

Para tanto, um brainstorming foi realizado para que o departamento chegasse a conclusão de quais atributos deveriam ser considerados na pesquisa. 

O grupo, ao final do dia  elencou três possíveis concorrentes (AVON, NATURA e O BOTICÁRIO). 

Concluiu que seria importante estudar a influência do preço na decisão de compra (sabem que essa nova CLASSE C não é fiel à marca) e estudar os dois produtos mais vendidos: com fator 30 de proteção (FPS 30) e 50 (FPS 50).

```{r, include = FALSE}
library(readxl)
setwd("C:/Users/BERNARDO.CASTILLO/Documents/4oPeriodo/AnaliseExploratoria")
dados <- read_excel("RegMulti.xlsx", sheet ="Exemplo3")
dados$Marca = factor(dados$Marca, levels = c("O Boticário", "Avon", "Natura"))
dados$FPS = factor(dados$FPS, levels = c("FPS 30", "FPS 50"))
dados$Preço = factor(dados$Preço, levels = c(30,60,90))

```

A variável preferência é a resposta, vamos usar "O Boticário" como referÊncia de marca, fps 30 como referência para FPS e preço 30 para referência de preço.

```{r, echo = FALSE}
modelo = lm(Preferência ~ Marca + FPS + Preço, data = dados)
resultado = summary(modelo)
knitr::kable(round(resultado$coefficients,2), caption = "Resultados finais")

```

A equação aparece na coluna "estimate".

Para marca:

-3.17 é a diminuição média da preferência quando comparamos a marca Avon com a marca O Boticário, mantidas as outras  variáveis fixas.

-1.50 é a diminuição média da preferência quando comparamos a marca Natura com a marca O Boticário.

Conclusão: O Boticário foi a marca preferida.

Para FPS:

1.11 é o acréscimo médio dado à preferência, quando comparamos os FPS 50 com o FPS 30.

Conclusão: O FPS 50 é preferido.

Para preço:

-2.17 é o decréscimo médio dado à preferência quando comparamos o preço 60 com o preço 30, ceteris paribus.

-4.50 é o decréscimo médio dado à preferência quando comparamos o preço 90 com o preço 30, ceteris paribus.

Conclusão: o preço baixo (30 reais) foi o preferido.

Solução: produzir um protetor com o menor custo possível, maior fator de proteção e características semelhantes as da marca O Boticário.



