---
title: "Web scraping"
author: "Cléber Figueiredo"
date: "2023-09-05"
output: html_document
---

```{r setup, include=FALSE}
knitr::opts_chunk$set(echo = TRUE)
setwd("C:/Users/BERNARDO.CASTILLO/Documents/4oPeriodo/AnaliseExploratoria")
```


## Web scraping

A coleta de dados web, ou raspagem web, é uma forma de mineração que permite a extração de dados de sites da web convertendo-os em informação estruturada para posterior análise.

### Exemplo 1

```{r, echo=FALSE, message=FALSE, warning=FALSE}

library(rvest)
library(tidyverse)

url = "https://impostometro.com.br/home/relacaoprodutos"
tabela = read_html(url) %>% html_table()
roupas = data.frame(tabela[[23]])
knitr::kable(roupas)


```

Essa tabela foi raspada do site impostômetro e mostra o percentual de taxação desses produtos.

Os dados precisam ser melhorados!

```{r}
roupas = rename(roupas, Tributação = X..Tributação)
roupas$Tributação = gsub("%", "", roupas$Tributação, fixed = TRUE)
roupas$Tributação = gsub(",", ".", roupas$Tributação, fixed = TRUE)
roupas$Tributação = as.numeric(roupas$Tributação)
knitr::kable(head(roupas))

```


```{r, echo=FALSE, message=FALSE, warning=FALSE}

ggplot(roupas, aes(y=reorder(Vestuário,Tributação), x=Tributação,
                   fill = reorder(Vestuário,Tributação)))+
  geom_bar(stat="identity") +
  labs(y="Produtos", x="% de tributação")+
  guides(fill="none")

```

### Exemplo 2

```{r, echo=FALSE, message=FALSE, warning=FALSE}
library(readxl)
library(xlsx)


# Carregar a página
url = "https://www.kabum.com.br/audio"
page = read_html(url)

# Selecionar todos os elementos com a classe "Preco_normal"
price_nodes = html_nodes(page, ".priceCard")

prices <- sapply(price_nodes, html_text)

# Converter o texto em números
prices = data.frame(prices)

#write.xlsx(prices, "preco.xlsx", row.names = FALSE)

knitr::kable(prices)
```

Outra forma de trabalhar os dados raspados é levá-los para uma planilha excel e trabalhar com eles lá no excel.
```{r}
preco = read_excel("preco.xlsx")

ggplot(preco, aes(y=prices))+
  geom_boxplot(fill = "purple")

```
