---
title: "Regressão simples"
author: "Cléber Figueiredo"
date: "31/10/2023"
output: html_document
---

```{r setup, include=FALSE}
knitr::opts_chunk$set(echo = TRUE)
```

## TV por assinatura

Uma pesquisa foi realizada, a fim de investigar as relações entre confiança, lealdade, comprometimento e intenção de recompra.

O estudo foi realizado com consumidores de TV por assinatura e de diferentes provedores de serviço, em 2015.

```{r echo = FALSE, message = FALSE, warning = FALSE}
setwd("C:/Users/BERNARDO.CASTILLO/Documents/4oPeriodo/AnaliseExploratoria")
library(readxl)
dados = read_excel("Aula 07 - regressão simples.xlsx", sheet = "TV por assinatura")

```

### ETAPA DESCRITIVA

a) Construir o diagrama de dispersão entre SATISFAÇÃO (*satisfaction*) e confiança (*trust*).

```{r echo = FALSE, message = FALSE, warning = FALSE}

library(ggplot2)

ggplot(dados, aes(x =`SATISFAÇÃO`, y = CONFIANÇA)) +
  geom_point(alpha = 0.15, size = 3) +
  labs(title = "Relação entre variáveis")

```

Quando há muita sobreposição dos pontos, é melhor usar transparência e aumentar o tamanho dos pontos.

O parâmetro alpha cria lâminas que vão ficando mais escuras  à medida que a sobreposição aumenta.

Existe uma geometria chamada jitter que vai gerar uma perturbação aleatória entre 0 e 1 e multiplicar cada ponto. 


```{r echo = FALSE, message = FALSE, warning = FALSE}

set.seed(10)

library(ggplot2)

ggplot(dados, aes(x = SATISFAÇÃO, y = CONFIANÇA)) +
  geom_jitter(alpha = 0.15, size = 3) +
  labs(title = "Relação entre variáveis") +
  geom_smooth(method = "lm")

```

A geometria jitter só modifica a apresentação gráfica, mas não altera os valores das respostas.

A relação entre as variáveis parece ser da seguinte maneira: quando a nota
que o consumidor atribui ao SATISFAÇÃO aumenta, a confiança também aumenta. A relação 
é diretamente proporcional.

b) Calcular e interpretar a correlação

```{r echo = FALSE, message = FALSE, warning = FALSE}
x = dados$SATISFAÇÃO
y = dados$CONFIANÇA

variavel = round(cor(x,y),2)

cat("O valor da correlação igual a", variavel,"indica que o efeito da nota dada ao SATISFAÇÃO sobre
a confiança é moderado.", "\n")
```




### ETAPA INFERENCIAL

c) Encontrar a equação de regressão e interpretar a inclinação da reta.

```{r echo = FALSE, message = FALSE, warning = FALSE}
modelo = lm(y ~ x) 
resumo = summary(modelo)

library(knitr)

# Para obter os coeficientes com duas casas decimais

kable(round(resumo$coefficients,2), caption = "Equação de regressão")

# Para obter os LI e LS dos coeficientes com duas casas decimais
kable(round(confint(modelo, level = 0.95),2), caption = "Limites")

cat(" A equação fica y =",round(resumo$coefficients[1],2)," + ",round(resumo$coefficients[2],2),"*x","\n" )
```

A Tabela 1 mostra a equação na coluna "Estimate. Ela é dada por:
$$ y = 0,92 + 0.70*x $$
O coeficiente angular (que multiplica x) indica o acréscimo médio dado à nota de confiança quando a nota dada ao SATISFAÇÃO aumenta em uma unidade, podendo ser qualquer valor entre 0.61 e 0.79 com 95% de confiança.

O coeficiente linear, 0.92, é menos importante aqui (não faz sentido, porque não tem como x ser igual a zero). Indica a menor nota possível que a confiança poderia receber, caso a nota de SAC pudesse ser igual a zero, podendo ser qualquer valor entre 0.61 e 0.79 com 95% de confiança.

### ETAPA PREVISÃO

d) Estimar a confiança de um consumidor que dá nota 2 ao serviço de atendimento ao consumidor.

```{r echo = FALSE, message = FALSE, warning = FALSE}

newdata = data.frame(x = c(2)) # Insira o valor desejado de x no lugar de xp
previsao = predict(modelo, newdata, interval = "confidence", level= 0.95)

kable(round(previsao,2), caption = "Valores da previsão")
```

Na Tabela 3, são apresentados 3 cenários: fit (realista), lower (pessimista) e o upper (otimista).

Para um consumidor que atribuiu nota 2 para o SATISFAÇÃO, espera-se que nota média de confiança seja algo em torno de 2.18 e 2.46 com 95% de confiança.