---
title: "Aula_04"
author: "Bernardo Boé"
date: "2023-08-22"
output: pdf_document
---

```{r setup, include=FALSE}
knitr::opts_chunk$set(echo = TRUE)
```

## Grammar of graphics:ggplot2
A base que será utilizada é a base do GapMinder que está disponível no site da UBC.

```{r}
library(tidyverse)

dados = read_delim(file="https://www.stat.ubc.ca/~jenny/notOcto/STAT545A/examples/gapminder/data/gapminderDataFiveYear.txt",
                    delim="\t")

knitr::kable(head(dados), caption = "GapMinder 5 years")


```
Os dadosdesta basesão dados longitudinais. O mesmo país aparecerá 12 vezes: de 1952 a 2007.

Para usarmos os dados mais atuais, vamos aplicar um filtro e ficar só com os dados de 2007.

```{r}
library(knitr)
dados_2007 = dados %>%
  filter(year == '2007')
kable(head(dados_2007),caption = "Dados de 2007")

```

### Gráficos simples

Qualquer gráfico dentro do pacote GGPLOT2 necessita de três elementos: 

1) Dados,

2) Algum mapeamento estético (aesthetic mappings, abreviado como “aes”) entre as variáveis e propriedades visuais dos gráficos.

3) Pelo menos uma camada que descreva como as observações serão apresentadas. Essas camadas são construídas com base em funções chamadas de geometrias, abreviadas por “geom”. 

```{r}
ggplot(dados_2007, aes(x=continent, fill=continent)) +
  geom_bar()+
  labs(title = "Países por continente",
      x="",
      y="Contagem",
      fill = "Continentes")+
  scale_fill_brewer(palette = "Blues")+
  theme_classic()+
  guides(fill="none")
```

Cada camada inserida deve vir após o sinal de +. A última camada não pode ser seguida de um sinal de +.

```{r}
ggplot(dados_2007, aes(y = lifeExp, x = continent, fill = continent))+
  geom_boxplot()+
labs(title = "Expectativa de vida por continente",
      x="",
      y="Expectativa de Vida",
      fill = "Continentes")+
  scale_fill_brewer(palette = "Greens")+
  theme_classic()+
  guides(fill="none")
```

O diagrama de dispersão pode ser muito bem aproveitado pelo GGPLOT

```{r}
ggplot(dados_2007, aes(x=gdpPercap,y= lifeExp, color = continent))+
geom_point(size = 2, alpha = 0.7)+
  labs(title = "Expectativa de vida por PIB per capita",
       subtitle = "Dados de 2007",
      x="PIB per capita",
      y="Expectativa de Vida - em anos",
      color = "Continentes")+
  theme_classic()


```
Outras visualizações

```{r}
dados_2= filter (dados, country == c("Argentina", "Brazil", "Mexico"))
ggplot(dados_2, aes( x = year, y= gdpPercap, color = country)) +
  geom_line(size = 2)+
   labs(title = "PIB per capita ao longo dos anos",
       subtitle = "Dados de 1952 a 2007",
       x="Anos",
       y="PIB per capita")
```

Colocando tudo junto

```{r, message = FALSE, echo = FALSE}
g1 = ggplot(dados_2007, aes(x=gdpPercap,y= lifeExp, color = continent))+
geom_point(size = 2, alpha = 0.7)+
  labs(title = "Expectativa de vida por PIB per capita",
       subtitle = "Dados de 2007",
      x="PIB per capita",
      y="Expectativa de Vida - em anos",
      color = "Continentes")+
  theme_classic()

g2 = ggplot(dados_2, aes( x = year, y= gdpPercap, color = country)) +
  geom_line(size = 2)+
   labs(title = "PIB per capita ao longo dos anos",
       subtitle = "Dados de 1952 a 2007",
       x="Anos",
       y="PIB per capita")

g3 = ggplot(dados_2007, aes(x=continent, fill=continent)) +
  geom_bar()+
  labs(title = "Países por continente",
      x="",
      y="Contagem",
      fill = "Continentes")+
  scale_fill_brewer(palette = "Blues")+
  theme_classic()+
  guides(fill="none")

g4 = ggplot(dados_2007, aes(y = lifeExp, x = continent, fill = continent))+
  geom_boxplot()+
labs(title = "Expectativa de vida por continente",
      x="",
      y="Expectativa de Vida",
      fill = "Continentes")+
  scale_fill_brewer(palette = "Greens")+
  theme_classic()+
  guides(fill="none")

library(gridExtra)
grid.arrange(g1,g2,g3,g4, ncol = 2)

```