---
title: "ListaEx1"
author: "Bernardo Boé"
date: "2023-08-29"
output: html_document
---

```{r setup, include=FALSE}
knitr::opts_chunk$set(echo = TRUE)
```

## Exercicio 1 

#### Gere um subconjunto da base apenas com as variáveis Week, Period, Average Time on Site e Profit.

```{r, echo = FALSE, message=FALSE}
library(readxl)
library(tidyverse)

setwd("C:/Users/BERNARDO.CASTILLO/Documents/4oPeriodo/AnaliseExploratoria")
dados = read_excel("Lista_de_exercicios_1.xlsx", sheet ="Weekly Visits")
dados2 = select(dados, "Week (2008-2009)", "Period", "Avg. Time on Site (secs.)", "Profit")

knitr::kable(head(dados2, n = 4))

```

## Exercício 2

#### Renomeie as variáveis para Semana, Período, Tempo_no_site e Lucro

```{r, echo = FALSE}

dados3 = rename(dados2, Semana = "Week (2008-2009)",
                Periodo =  "Period", 
                Tempo_no_site =  "Avg. Time on Site (secs.)", 
                Lucro = "Profit")

knitr::kable(head(dados2, n = 4))
```

## Exercício 3

#### Mude a classe da variável Período de “character” para “factor”. A ordem dos fatores deve ser Shakedown, Analysis 1, Promotion e Analysis 2
```{r, echo = FALSE}
dados3$Periodo =factor(dados3$Periodo,
                       levels = c("Shakedown", "Analysis 1", "Promotion", "Analysis 2"))

knitr::kable(table(dados3$Periodo))

```

## Exercício 4

#### Construa um diagrama de dispersão entre o tempo médio no site e o lucro. Use anotações, temas e coloração com base no período.

```{r, echo = FALSE}

ggplot(dados3, aes(x=Tempo_no_site,y= Lucro, color = Periodo))+
geom_point(size = 2, alpha = 0.7)+
  labs(title = "Lucro por Periodo",
       subtitle = "Quality Alloys",
      x="Tempo no Site",
      y="Lucro",
      color = "Periodo")+
  theme_classic()


```

## Exercício 5

#### Construa um box plot para a variável período lucro por período. Os gráficos precisam apresentar sombreamento. 

```{r, echo = FALSE}

ggplot(dados3, aes(y = Lucro, x = Periodo, fill = Periodo))+
  geom_boxplot()+
labs(title = "Lucro por Periodo",
      x="Periodo",
      y=" Lucro",
      fill = "Periodo")+
  scale_fill_brewer(palette = "Greens")+
  theme_classic()+
  guides(fill="none")


```